th: สไตล์พกพา: คาร์โก้; กระเป๋าใส่เหรียญ; มีฝาปิด; ไม่มีกระเป๋า; ปะ; ตะเข็บข้าง; เจาะเฉียง; อเนกประสงค์; เจาะขอบ; มีซิป; อื่นๆ
ko: 주머니 방식: 카고; 동전; 플랩; 포켓 없음; 패치; 사이드 심; 슬래시; 유틸리티; 웰트; 지퍼; 기타
fr: Type de poche: Cargo; Gousset; À rabat; Sans poches; Plaquée; Cousue dans la couture latérale; En biais; Utilitaire; Passepoilée; Zippée; Autre
sl-SI: Stil žepa: Kargo; Za kovance; S poklopcem; Brez žepov; Našiti (patch); V stranskem šivu; Poševni; Večnamenski; Z obrobo (welt); Z zadrgo; Drugo
el: Τύπος τσέπης: Cargo; Για κέρματα; Με καπάκι; Χωρίς τσέπες; Εξωτερικές ραφτές; Πλαϊνής ραφής; Με σχισμή; Πολλαπλών χρήσεων; Με ρέλι; Με φερμουάρ; Άλλο
nl: Zak stijl: Cargo; Munt; Klepzak; Geen zakken; Opgestikt; Zijnaad; Steekzak; Utility; Paspel; Met rits; Overig
hr-HR: Džepni stil: Cargo; Za kovanice; S preklopom; Bez džepova; Našiveni; U bočnom šavu; Ukošeni; Radni; Ušiveni (welt); S patentnim zatvaračem; Ostalo
zh-CN: 口袋样式: 工装口袋; 零钱袋; 翻盖口袋; 无口袋; 贴袋; 侧缝口袋; 斜插袋; 多功能口袋; 嵌线口袋; 拉链口袋; 其他
tr: Cep tipi: Kargo; Bozuk para; Kapaklı; Cepsiz; Yama; Yan dikiş; Eğik; Çok amaçlı; Biyeli; Fermuarlı; Diğer
fi: Taskun tyyppi: Reisitasku; Kolikkotasku; Läppätasku; Ei taskuja; Paikkatasku; Sivusaumatasku; Viistotasku; Työkalutasku; Teretasku; Vetoketjutasku; Muu
cs: Kapesní styl: Kapsáčová (cargo); Mincovní; S klopou; Bez kapes; Nakládaná; V bočním švu; Průhmatová; Pracovní; Výpustková; Na zip; Jiné
ja: ポケットスタイル: カーゴ; コイン; フラップ; ポケットなし; パッチ; サイドシーム; スラッシュ; ユーティリティ; ウェルト; ジッパー付き; その他
bg-BG: Стил на джоба: Карго; За монети; С капаче; Без джобове; Външен джоб; В страничния шев; Прорязан джоб; Работен джоб; Джоб с филетка; С цип; Други
da: Lommestil: Cargo; Møntlomme; Klap; Ingen lommer; Påsyet lomme; Sidesøm; Skrå; Utility; Paspoleret; Med lynlås; Andet
it: Stile delle tasche: Cargo; Taschino porta monete; Con patta; Senza tasche; A toppa; Sul fianco; A fessura; Utility; A filetto; Con zip; Altro
sk-SK: Štýl vreciek: Kapsáčové; Na mince; S chlopňou; Bez vreciek; Nakladané; V bočnom šve; Šikmé; Úžitkové; Výpustkové; Na zips; Iné
es: Estilo de bolsillo: Cargo; Para monedas; Con solapa; Sin bolsillos; Parche; Costura lateral; Diagonal; Utilitario; Ojal; Con cierre; Otro
nb: Lommestil: Cargo; Mynt; Klaff; Ingen lommer; Påsydd lomme; Sidesøm; Skrålomme; Brukslomme; Passpoillomme; Med glidelås; Annet
vi: Kiểu túi: Hộp (Cargo); Túi đựng tiền xu; Có nắp đậy; Không có túi; Túi ốp; Dọc sườn; Xẻ xéo; Đa năng; Viền; Có khóa kéo; Khác
en: Pocket style: Cargo; Coin; Flap; No pockets; Patch; Side seam; Slash; Utility; Welt; Zippered; Other
hu: Zsebstílus: Oldalzseb; Aprópénzzseb; Hajtókás; Zseb nélküli; Rátett; Oldalvarrásba rejtett; Vágott; Szerszámzseb; Paszpólos; Cipzáras; Egyéb
sv: Fickstil: Cargo; Myntficka; Ficklock; Inga fickor; Påsydd ficka; Sidsöm; Snedficka; Utility; Passpoal; Med dragkedja; Övrigt
lt-LT: Kišenės tipas: Cargo; Monetoms; Su atvartu; Be kišenių; Prisiūtinė; Šoninėje siūlėje; Įstriža; Daugiafunkcė; Rėmelinė; Su užtrauktuku; Kita
pt-PT: Estilo de bolso: Cargo; Moedas; Aba; Sem bolsos; Remendo; Costura lateral; Fenda; Utilitário; De vivo; Com fecho de correr; Outro
de: Taschenstil: Cargo; Münztasche; Klappe; Ohne Taschen; Aufgesetzt; Seitennaht; Schräg; Utility; Leistentasche; Mit Reißverschluss; Sonstige
pt-BR: Bolso estilo: Cargo; Para moedas; Com aba; Sem bolsos; Sobreposto; Costura lateral; Faca; Utilitário; Embutido; Com zíper; Outro
ro-RO: Stil de buzunar: Cargo; Pentru monede; Cu clapă; Fără buzunare; Aplicat; Pe cusătura laterală; Oblic; Utilitar; Cu refileți; Cu fermoar; Altele
ru: Стиль карманов: Карго; Для монет; С клапаном; Без карманов; Накладной; В боковом шве; Прорезной; Утилитарный; С листочкой; На молнии; Другое
pl: Styl kieszeni: Kieszenie cargo; Na monety; Z klapką; Bez kieszeni; Naszywana; W szwie bocznym; Skośna; Użytkowa; Wpuszczana; Na zamek; Inny
zh-TW: 口袋款式: 工作袋; 零錢袋; 翻蓋口袋; 無口袋; 貼袋; 側縫口袋; 斜插口袋; 實用口袋; 嵌線口袋; 拉鍊口袋; 其他